臺灣高等法院刑事附帶民事訴訟判決　　 100年度附民字第40號
原　　　告　謝永春
被　　　告　林振清
訴訟代理人　邱靖貽律師
　　　　　　呂秋律師
上列被告因妨害自由案件（100年度上易字第376號），原告提起
附帶民事訴訟，請求損害賠償，本院判決如下：
   主  文
被告應給付原告新臺幣壹萬伍仟元，及自民國一百年三月五日起
至清償日止，按年息百分之五計算之利息。
原告其餘之訴及假執行之聲請均駁回。
   事  實
甲、原告方面：
一、聲明：
    (一)被告應給付原告新臺幣（下同）50萬元，及自起訴狀繕本
      送達被告翌日起至清償日止，按年息百分之五計算之利息
      。
    (二)願供擔保，聲請宣告假執行。
    (三)訴訟費用由被告負擔。
二、陳述：
    (一)被告於98年6月5日晚間7時30分許，在臺北市○○區○○
      路2段104號原告經營之水電行內，因漏水修復問題，與原
      告發生口角爭執，被告竟向原告恫稱：「要讓你的店開不
      成」等語，以加害他人財產之事恐嚇原告，致原告心生畏
      懼。
    (二)被告恐嚇危害安全之侵害行為，使原告精神上遭受莫大痛
      苦，甚至原告家人都擔心受怕，無法安心工作，懼怕辛苦
      經營之水電行遭破壞，精神倍感壓力，造成原告精神上之
      嚴重損害，被告損害原告人格法益情節重大，爰依民法第
      195條第1項之規定，求為命被告賠償精神慰藉金50萬元及
      利息。
乙、被告方面：
一、聲明：
    原告之訴駁回。
二、陳述：
    原告主張均非事實，被告並無恐嚇原告。縱認被告有恐嚇行
    為，原告請求金額亦屬過高。
   理  由
一、按刑事附帶民事訴訟之判決，應以刑事訴訟判決所認定之事
    實為據，刑事訴訟法第500條定有明文。查原告主張被告於
    98年6月5日晚間7時30分許，在臺北市○○區○○路2段104
    號原告經營之水電行內，因漏水修復問題，與原告發生口角
    爭執，被告竟向原告恫稱：「要讓你的店開不成」等語，以
    加害他人財產之事恐嚇原告，致原告心生畏懼，因而犯有刑
    法第305條之恐嚇危害安全罪，經臺灣士林地方法院99年度
    易字第296號判決判處罪刑，被告不服，提起上訴後，亦經
    本院100年度上易字第376號判決上訴駁回確定在案，有各該
    刑事判決書可按，是被告有以加害財產之事恐嚇原告之侵權
    行為事實，堪以認定。
二、按因故意或過失，不法侵害他人之權利者，負損害賠償責任
    ，民法第184條第1項前段定有明文；又不法侵害他人之身體
    、健康、名譽、自由、信用、隱私、貞操或不法侵害他人人
    格法益而情節重大者，被害人雖非財產上之損害，亦得請求
    賠償相當之金額，同法第195條第1項前段亦定有明文。本件
    原告遭被告以「要讓你的店開不成」等語恐嚇，不法侵害其
    法益，情節非輕，其精神上顯受痛苦，原告依上開規定為賠
    償之請求即非無據，應予准許。
三、爰審酌原告為國中畢業，從事水電工，每月收入約7、8萬元
    元，被告為研究所畢業，現為臺灣電力股份有限公司之員工
    、每月收入約8、9萬元等兩造之身分、職業、收入、教育程
    度，及原告與被告係鄰居關係，因漏水修繕事宜發生之爭吵
    ，被告竟對原告施以恐嚇之被告不法侵害動機、手段、方法
    ，併審酌原告所受痛苦程度等一切情狀，認為原告請求被告
    給付精神慰撫金50萬元，尚嫌過高，認以賠償1萬5千元為適
    當。
三、從而，原告基於侵權行為之法律關係，請求被告賠償1萬5千
    元及自本件起訴狀繕本送達被告翌日即100年3月5日起至清
    償日止，按法定利率計算之遲延利息部分，應予准許，逾此
    部分請求，為無理由，應予駁回。
四、原告勝訴部分，金額未逾150萬元，不得上訴，本院判決後
    即告確定，是原告陳明願供擔保聲請就此勝訴部分宣告假執
    行，即無必要，應予駁回；至原告其餘敗訴部分，其假執行
    之聲請，亦失所附麗，應併駁回。
據上論結，本件原告之訴為一部有理由，一部無理由，爰依刑事
訴訟法第490條前段、第502條，判決如主文。
中    華    民    國   100    年    4     月    15    日
                  刑事第五庭  審判長法  官  李英勇
                                    法  官  劉秉鑫
                                    法  官  白光華
以上正本證明與原本無異。
不得上訴。
                                    書記官  廖鴻勳
中    華    民    國   100    年    4     月    15    日